# 求助陈版主，非货币性资产交换的疑问

提问人：liuweisheng 时间：2022-12-22 11:25:06
非货币性资产交换跟视同两项单独的买入和卖出，在会计处理上有什么不同吗。谢谢版主解惑。

回答人：chenyiwei
既然是以物易物，那么即使视同两项单独的买入和卖出，这两项交易也是同时达成、很可能存在紧密关联的。
如果是具有商业实质的非货币性资产交换，那么将其分解为按公允价值处置换出资产，然后再购入换入资产两笔交易，最终结果与直接按照非货币性资产交换准则的处理结果无重大差异，这种情况下，两个交易（买入、卖出）的关联程度并不大。
但对于没有商业实质的非货币性资产交换而言，这种交易只有作为一个整体看待才有意义，换入和换出紧密相关，此时就不能将其分解为按公允价值卖出和安公允价值买入两笔交易，只能作为一个整体按照账面价值作为会计处理的基础。